【裁判字號】    89,交訴,120
【裁判日期】    891123
【裁判案由】    過失致死
【裁判全文】
臺灣彰化地方法院刑事判決                        八十九年度交訴字第一二號
    公  訴  人  臺灣彰化地方法院檢察署檢察官
    被      告  乙○○
右列被告因過失致死案件，經檢察官提起公訴 (八十九年度偵字第三九九一號)，本
院判決如左：
      主  文
乙○○因過失致人於死，處有期徒刑伍月，如易科罰金，以參佰元折算壹日，緩刑貳
年。
      事  實
一、乙○○於民國八十八年十二月五日十九時十分許，駕駛車牌號碼ＰＴ─１８７２
    號自小客車，沿彰化縣秀水鄉○○街由北往南方向行駛，其行經秀水鄉○○街三
    十號前時，原應注意汽車行駛於未劃標線之道路，應靠右行駛。而依當時狀況，
    又無不能注意之情事，竟疏未注意及此而跨越路中央行駛，適林聖雄駕駛車牌號
    碼ＩＤＦ─７５５號重機車由對向行駛而來，並因操控失當，自行擦撞路旁電桿
    後失控左偏。乙○○見狀不及煞閃，其所駕駛之前開自小客車逐撞及林聖雄所駕
    駛之前開機車，林聖雄因此受有頭部外傷、顱內出血，經送醫急救，延於同年月
    六日下午十六時三十分許，在彰化縣秀水鄉○○村○○路六八之十號自宅，不治
    死亡。乙○○於肇事後犯罪未發覺前，向警察局報案，肇事者而自首並接受裁判
    。
二、案經乙○○自首及被害人之父甲○○訴由彰化縣警察局鹿港分局移送由台灣彰化
    地方法院檢察署檢察官偵查起訴。
    理    由
一、訊據被告乙○○固承認其於右揭時地駕駛自小客車撞及自對向車道因擦撞路旁電
    桿後失控左偏由被害人林聖雄所駕駛前開機車肇事，致被害人林聖雄死亡之事實
    ，惟辯稱其於肇事當時，已儘量靠右行駛云云。然查：右揭事實，業據告訴人甲
    ○○指訴明確，並有道路交通事故調查報告表乙紙及照片等在卷可資佐證，且依
    前開交通事故調查報告表及現場照片所示，被告乙○○所駕駛自小客車之煞車痕
    起點及現場之刮地痕均位於道路中央，顯見被告乙○○肇事當時應係行駛於道路
    中央，故其所辯，不足採信。再者，被害人林聖雄係因車禍致頭部外傷、顱內出
    血死亡等情，業經台灣彰化地方法院檢察署檢察官督同檢驗員相驗明確，有相驗
    屍體證明書、驗斷書及勘驗筆錄等在卷可憑，是被害人林聖雄之死亡，係由被告
    乙○○之行為所致，其間有相當因果關係，已極為明確。
二、按汽車行駛於未劃標線之道路，應靠右行駛，道路交通安全規則第九十五條前段
    定有明文。被告乙○○駕駛自小客車自應注意上述道路交通安全規定，且依當時
    路況，又無不能注意之情形，竟疏不注意為之，以致肇事，被告乙○○之駕駛行
    為應有過失。況本案經送臺灣省彰化縣區車輛行車事故鑑定委員會鑑定結果，亦
    同此見解，有該委員會八十九年五月五日彰鑑字第八九０六四號函附之鑑定意見
    書在卷可參。雖本件被害人林聖雄因操控失當，自行擦撞路旁電桿後失控左偏，
    就本案車禍之發生與有過失，然仍不能因被害人林聖雄之過失，而解免被告乙○
    ○之罪責。從而，事證明確，被告乙○○之過失犯行已堪認定。
三、本件被告乙○○開車肇事，致人於死，核其所為係犯刑法第二百七十六條第一項
    之過失致人於死罪。被告乙○○於肇事後犯罪未發覺前，向警察局報案，肇事者
    而自首並接受裁判，有前開道路交通事故調查報告表乙紙在卷可稽，為對未發覺
    之罪自首而受裁判，應依刑法第六十二條前段之規定，減輕其刑，爰審酌被告乙
    ○○之素行良好、本件車禍過失之程度、肇事後坦承犯行，態度良好，及肇事後
    對被害人家屬已為民事賠償，有調解書可佐及其他等一切情狀，量處如主文所示
    之刑，並諭知易科罰金之折算標準。又被告乙○○前未曾受有期徒刑以上刑之宣
    告，有臺灣彰化地方法院檢察署前科資料個案查註紀錄表可稽，經此教訓，當知
    謹慎而無再犯之虞，本院因認本判決所宣告之刑，以暫不執行為宜，爰宣告緩刑
    二年，以勵自新。
據上論斷，應依刑事訴訟法第二百九十九條第一項前段，刑法第二百七十六條第一項
、第六十二條前段、第四十一條、第七十四條第一款，罰金罰鍰提高標準條例第一條
前段、第二條前段，判決如主文。
本件經檢察官陳燕瑩到庭執行職務。
中    華    民    國    八十九    年     十一    月        二十三      日
                                臺灣彰化地方法院交通法庭
                                    法      官  洪  志  賢
右正本證明與原本無異。
如不服本判決，應於判決送達後十日內，向本院提出上訴狀（須附繕本）。
告訴人或被害人對於判決如有不服具備理由請求檢察官上訴者，其上訴期間之計算係
以檢察官收受判決正本之日期為準。
                                    法院書記官  洪  年  慶
中    華    民    國    八十九    年     十一    月        二十七      日
刑法第二百七十六條第一項
因過失致人於死者，處二年以下有期徒刑、拘役或二千元以下罰金。


司法院資訊處製作；財團法人民間司法改革基金會備份。
